【裁判字號】    90,訴,50
【裁判日期】    900330
【裁判案由】    違反毒品危害防制條例
【裁判全文】
臺灣花蓮地方法院刑事判決                              九十年度訴字第五號
    公  訴  人  臺灣花蓮地方法院檢察署檢察官
    被      告  甲○○
右列被告因毒品危害防制條例案件，經檢察官提起公訴（八十九年度偵字第一二八六
號、第三三四九號），本院判決如左：
    主  文
甲○○連續施用第貳級毒品，處有期徒刑捌月，扣案之安非他命吸食器壹組、分裝袋
玖拾伍個、酒精燈壹個、酒精壹瓶（八十九年度檢總管字第二九○號），均沒收之；
又連續施用第壹級毒品，處有期徒刑拾月，扣案第一級毒品海洛因壹小包（淨重零點
貳肆公克），沒收並銷燬之；扣案注射針筒壹支，沒收之。應執行有期徒刑壹年伍月
，扣案之安非他命吸食器壹組、分裝袋玖拾伍個、酒精燈壹個、酒精壹瓶、注射針筒
壹支（八十九年度檢總管字第二九○號），均沒收之，扣案第一級毒品海洛因壹小包
（淨重零點貳肆公克），沒收並銷燬之。
    事  實
一、甲○○曾有妨害公務、違反麻醉藥品管理條例、妨害兵役等犯罪前科，其中於民
    國八十三年及八十四年間，分別因違反麻醉藥品管理條例案件，經本院及台灣高
    等法院花蓮分院各判處有期徒刑九月、六年確定，於八十四年六月十九日入監服
    刑，而於八十六年八月二十七日假釋出監，猶在假釋期間，竟不知悔改，復因施
    用毒品案件，經台灣花蓮地方法院以八十八年度毒聲字第一四九號裁定送臺灣花
    蓮勒戒所觀察、勒戒後，認無繼續施用毒品之傾向，由臺灣花蓮地方法院檢察署
    檢察官於八十八年六月三十日以該署八十八年度偵緝字第○八一號、八十八年度
    偵字第二三○二號、第二三○三號處分不起訴確定。嗣又基於施用第一級毒品之
    概括犯意，自八十九年九月間某日起至同年十月二十六日止，連續在花蓮縣吉安
    鄉○○路○段三○四巷三弄五號等處，施用第一級毒品海洛因多次。另並基於施
    用第二級毒品之概括犯意，自八十九年九月間某日起至同年十月二十五日（起訴
    書誤載為二十六日）止，連續在花蓮縣吉安鄉○○路○段三○四巷三弄五號等處
    ，施用第二級毒品安非他命多次。其後於八十九年十月二十六日晚上九時三十分
    許，在花蓮縣吉安鄉○○路○段三○四巷三弄五號前為警查獲，並扣得第一級毒
    品海洛因一小包（淨重零點二四公克）、甲○○所有用以供施用第一級毒品海洛
    因之注射針筒一支，及甲○○所有用以供施用第二級毒品安非他命之安非他命吸
    食器一組、分裝袋九十五個、酒精燈一個、酒精一瓶（八十九年度檢總管字第二
    九○號），嗣經依本院以八十九年度毒聲字第一二六四號裁定送觀察、勒戒後，
    有繼續施用毒品傾向。
二、案經花蓮縣警察局移送臺灣花蓮地方法院檢察署檢察官偵查起訴。
    理  由
一、右揭犯罪事實，業據被告甲○○於本院審理時坦承不諱，且扣案之被告所有上開
    白色粉末，經送法務部調查局鑑驗結果，均含有第一級毒品海洛因成份（淨重零
    點二四公克），此有該局八十九年十二月七日第00000000號檢驗通知書
    附卷足憑，且被告於八十九年十月二十六日晚上九時三十分為警查獲，而於翌（
    二十七）日上午十一時許製作警訊筆錄後採其尿液，經送花蓮縣衛生局檢驗結果
    ，均確檢出呈安非他命與嗎啡陽性反應無誤，此有該局煙毒尿液檢驗成績書一紙
    存卷可按。而海洛因係嗎啡經化學合成之半人工合成品，其藥（毒）性高於嗎啡
    ，經吸食或注射進入人体，藉由人體代謝系統之新陳代謝，分解成藥（毒）性較
    低之嗎啡，由尿液排出人體，故於尿液中，以嗎啡成份檢出，此有憲兵司令部七
    十九年六月一日（七九）鑑驗字第○二七三號函、八十年六月十七日（八○）鑑
    驗字第二八一五號函、暨法務部調查局八十年三月二十八日（八○）發技一字第
    一八九八號函可稽，且按海洛因經注射入人體後，約百分之八十於二十四小時內
    自尿中排出，一般而言，尿液中能否驗出嗎啡陽性反應與其投與量、投與途徑、
    採尿時間、個人體質、及檢驗方法之靈敏度有關，國外曾有文獻報導注射六毫克
    之海洛因鹽酸鹽，其代謝物嗎啡之平均可檢出時限約為二十六小時。另嗎啡經注
    射入人體後，百分之九十以上於二十四小時內自尿中排出，國外曾有文獻報導注
    射二十毫克之嗎啡硫酸鹽，其嗎啡之平均可檢出時限約為四十五小時，此亦有行
    政院衛生署藥物食品檢驗局八十一年九月八日（八一）藥檢一字第八一一四八八
    五號函可參。另吸用安非他命者，其於吸食後九十六小時（即四日）內所採之尿
    液，雖經人體代謝作用，仍可能被檢出殘餘安非他命劑量，此有行政院衛生署藥
    物食品檢驗局八十一年藥一字第○○一一五六號函可稽，足徵被告前揭自白應與
    事實相符，堪予採信。此外，復有搜索扣押證明筆錄及扣押物品清單各一紙附卷
    及如事實欄所載之物扣案可資佐證。又被告前因施用毒品案件，經本院以八十八
    年度毒聲字第一四九號裁定送臺灣花蓮勒戒所觀察、勒戒後，認無繼續施用毒品
    之傾向，由臺灣花蓮地方法院檢察署檢察官花蓮地方法院檢察署檢察官於八十八
    年六月三十日以該署八十八年度偵緝字第○八一號、八十八年度偵字第二三○二
    號、第二三○三號處分不起訴確定，有不起訴處分書在卷足憑。其於五年後再犯
    毒品危害防制條例第十條之罪，經裁定送觀察勒戒，認有繼續施用毒品傾向，並
    經本院以九十年度毒聲字第六二號裁定令入戒治處所施以強制戒治一年，有台灣
    高等法院被告全國前案紀錄表及臺灣花蓮看守所九十年一月十七日花所總字第○
    一四九號函送之證明書一份附卷可參，被告罪證明確，應予依法論科。
二、核被告所為，係犯毒品危害防制條例第十條第一項之施用第一級毒品罪及同條例
    第十條第二項之施用第二級毒品罪。被告持有第一級毒品海洛因及第二級毒品安
    非他命，既意在供己施用，其持有海洛因與安非他命之低度行為皆應為施用之高
    度行為吸收，均不另論罪。被告先後多次施用第一級毒品海洛因與第二級毒品安
  非他命之行為，均時間緊接，犯罪構成要件相同，各顯係基於概括犯意為之，應
    依連續犯規定以一罪論，並均依法加重其刑。其所犯上開二罪之間，犯意各別，
    行為互殊，應予分論併罰。第查，被告有如事實欄所載之犯罪前科與執行紀錄，
    此有台灣花蓮地方法院檢察署刑案資料查註記錄表與台灣高等法院刑案被告全國
    前案紀錄表各一份存卷可按，並經本院調取台灣花蓮地方法院檢察署八十六年度
    執更字第五七八號執行卷宗核閱屬實，依刑法第七十九條之一第一項規定：「二
    以上徒刑併執行者，第七十七條所定最低應執行之期間，合併計算之。」同條第
    三項規定：「依第一項規定合併計算執行期間而假釋者，前條第一項規定之期間
    ，亦合併計算之。」則在併合執行之情形，經許其假釋出獄者，其報請許可假釋
    所須最低應執行之期間，既合併計算；且假釋期間（即殘刑期間），亦合併計算
    之，其期間即無從區分，從而不論假釋出獄前所執行之期間是否已逾其中任一罪
    之刑期，亦不論嗣後其假釋有無被撤銷，在假釋期間內，均應認為尚未執行完畢
    。其於執行逾其中任一罪之刑期後五年內之假釋期間，再犯有期徒刑以上之罪者
    ，不應論以累犯，最高法院八十八年七月二十日著有八十八年第四次刑事庭會議
    紀錄可資參照，準此，本件被告自難論以累犯，併此敘明。爰審酌被告有前開前
    科，品行不佳，前因施用毒品，經觀察、勒戒後，又於五年內再犯施用毒品犯行
    ，戕害己身，顯無悔改之意及犯後坦承犯行之態度等一切情狀，量處如主文所示
    之刑，並定其應執行之刑，以資懲儆。
三、扣案之注射針筒一支及扣案之安非他命吸食器一組、分裝袋九十五個、酒精燈一
    個、酒精一瓶（八十九年度檢總管字第二九○號），均為被告所有，用以供施用
    毒品海洛因及安非他命之物，業據被告供明在卷，均應依刑法第三十八條第一項
    第二款，宣告沒收；另扣案第一級毒品海洛因一小包（淨重零點二四公克），依
    毒品危害防治條例第十八條第一項前段，不問屬於犯人與否，沒收併銷毀之。
據上論斷，應依刑事訴訟法第二百九十九條第一項前段，毒品危害防制條例第十條第
一項、第二項、第十八條第一項前段，刑法第十一條前段、第五十六條、第五十一條
第五款、第三十八條第一項第二款，判決如主文。
本案經檢察官李子春到庭執行職務。
中      華      民      國     九十     年      三      月     三十     日
                               臺灣花蓮地方法院刑事庭
                                      法  官  陳  世  博
右正本證明與原本無異。
如對本判決不服，應於送達後十日內，向本院提出上訴狀。（應抄附繕本）
                                      法院書記官
中      華      民      國     九十     年      四      月      六      日
附論罪科刑依據之法條：
毒品危害防制條例第十條第一項、第二項：
施用第一級毒品者，處六月以上五年以下有期徒刑。
施用第二級毒品者，處三年以下有期徒刑。
毒品危害防制條例第十八條前段：
查獲之毒品及專供製造或施用毒品之器具，不問屬於犯人與否，均沒收銷燬之。但合
於醫藥或研究之用者，得不予銷燬。


司法院資訊處製作；財團法人民間司法改革基金會備份。
